【裁判字號】    95,交聲,759
【裁判日期】    950710
【裁判案由】    交管條例聲異
【裁判全文】
臺灣板橋地方法院交通事件裁定        95年度交聲字第759號
原處分機關  交通部公路總局臺北區監理所
異  議  人  賴珈惠〔原名甲○○.
上列異議人因違反道路交通管理處罰條例事件，對於交通部公路
總局臺北區監理所中華民國９５年３月７日所為之處分〔原處分
案號：北監自裁字裁４０－ＣＧ0000000號〕，聲明異議
，本院裁定如下：
    主  文
異議駁回。
    理  由
壹、本件原處分機關係以異議人賴珈惠〔原名甲○○〕駕駛牌照
    號碼６Ｄ－０７９７號自用小客車，於民國〔下同〕９４年
    ９月２６日晚上１１時３分許，在臺北縣新莊市○○路１６
    ９號，有「駕駛人行車速度超過規定之最高時速未滿二十公
    里。」之舉發違規事實，乃依道路交通管理處罰條例第４０
    條規定，裁決〔一〕「罰鍰新臺幣貳仟肆佰元整，罰緩限於
    ９５年４月６日前繳納。」、「上開罰鍰逾期不繳納之處分
    ：〔一〕自９５年４月７日起，易處吊扣汽車牌照３個月，
    並限於９５年４月２１日前繳送。〔二〕９５年４月２１日
    前未繳送汽車牌照者，自９５年４月２２日起，易處吊銷，
    並逕行註銷汽車牌照。〔三〕汽車牌照吊〔註〕銷後，非經
    公路主管機關檢驗合格，不得再行請領。」；異議人則以渠
    自９４年６月１日起，因工作關係賃屋在外，不曾收受系爭
    裁決書，爰提出異議。
貳、查:
    一、按「受處分人，不服第８條主管機關所為之處罰，得於
        接到裁決書之翌日起２０日內，向管轄地方法院聲明異
        議。」，道路交通管理處罰條例第８７條第１項定有明
        文；次按處理違反道路交通管理事件，有關文書送達之
        程序，依行政程序法之規定；送達，有不能向應受送達
        人之住居所、事務所、營業所或就業處所為之者，或有
        於應送達處所不獲會晤應受送達人時，不能將文書付與
        有辨別事理能力之同居人、受僱人或應送達處所之接收
        郵件人員之情形者，得將文書寄存送達地之地方自治或
        警察機關，並作送達通知書二份，一份黏貼於應受送達
        人住居所、事務所、營業所或其就業處所門首，另一份
        交由鄰居轉交或置於該送達處所信箱或其他適當位置，
        以為送達。而由郵政機關為送達者，得將文書寄存於送
        達地之郵政機關。寄存機關自收受寄存文書之日起，應
        保存三個月，此於違反道路交通管理事件統一裁罰基準
        及處理細則第５條、行政程序法第７４條，分別定有明
        文。
    二、查異議人原住「臺北縣新莊市○○路２７０巷７弄２號
        ５樓」，嗣於「９５年３月２０日」，遷入「臺北縣新
        莊市○○街１２５巷１號之３」，此有臺北縣新莊市戶
        政事務所９５年６月２３日北縣莊戶字第０９５０００
        ５８８６號函附異議人戶籍登記簿謄本，復據本院勘驗
        異議人國民身分證足佐〔參見本院訊問筆錄〕；原處分
        機關以異議人之『當時』〔９５年３月１３日〕之住所
        地即「臺北縣新莊市○○路２７０巷７弄２號５樓」為
        應送達處所，由郵政機關送達人員送達系爭裁決書，因
        不獲會晤應受送達人本人即異議人，又無得受領文書之
        同居人、受僱人或應送達處所之接收郵件人員等代收人
        代為收受，郵務人員乃於「９５年３月１３日」，寄存
        於新莊郵局，並作送達通知書貳份，一份黏貼於應受送
        達人住居所門首，一份置於應受送達處所信箱以為送達
        等情，有交通部公路總局臺北區監理所板橋監理站送達
        證書影本１紙附卷可稽；異議人遲至９５年５月１２日
        聲明異議，復有同監理站收件戳足參，已逾法定期間，
        復屬無從補正，本件異議即非適法。
    三、異議人提出房屋租賃契約書暨臺北縣新莊市中平里里長
        證明書各１件，主張伊於９４年起，即賃屋居於「臺北
        縣新莊市○○路２７０巷７弄１５號」。惟據臺北縣新
        莊市戶政事務所函附異議人戶籍謄本暨本院勘驗異議人
        國民身分證記載其於「９５年３月２０日」，遷入「臺
        北縣新莊市○○街１２５巷１號之３」斟之，異議人並
        無設定住所於「臺北縣新莊市○○路２７０巷７弄１５
        號」之真意，原處分機關依前規定送達文書，亦無違誤
        。凡此，難為有利於異議人之論據。
    四、綜前所述，本件異議不合法，爰裁定如主文。
據上論結，應依道路交通案件處理辦法第１８條前段，裁定如主
文。
中    華    民    國    95    年    7     月    10    日
                  交通法庭    法  官    陳福來
以上正本證明與原本無異。
如不服本裁定應於送達後5日內向本院提出抗告狀。
                              書記官    林兆嘉
中    華    民    國    95    年    7     月    10    日


司法院資訊處製作；財團法人民間司法改革基金會備份。
